# 长期借款利息

提问人：cpaxiaomin 时间：2011-04-18 11:29:11
想和大家讨论一下长期借款的利息 长期借款按照还款方式的不同分为： 1 、到期一次还本付息 2 、分期付息，到期还本 3 、分期偿还本息 这三种方式 现在，我的问题是对于上述三种方式需要计提利息时，是否需要分别对待？
若：分别对待时，到期一次还本付息的方式，其应该计入到长期借款中；分期付息到期还本和分期偿还本息，其应该计入到应付利息中。
若：不分别对待，需要计入到应付利息中
请教，我对上述的理解是否正确，同时能否提供相关的条文，因为我在不同的书籍中看到不同的处理方法。谢谢!

回答人：chenyiwei
你在此处所讨论的问题是否仅限于计提出来的利息在实际支付之前在资产负债表上如何列报的问题？如果是，则这个问题的主要考虑还是根据《企业会计准则第 30 号——财务报表列报》中对于流动／非流动负债的定义和划分条件的规定。因为利息在未支付之前构成负债，所以同样也要区分属于流动负债还是非流动负债。“应付利息”一般属于流动负债性质的项目。根据财务报表列报准则第十五条规定，负债满足下列条件之一的，应当归类为流动负债： （一）预计在一个正常营业周期中清偿。 （二）主要为交易目的而持有。 （三）自资产负债表日起一年内到期应予以清偿。 （四）企业无权自主地将清偿推迟至资产负债表日后一年以上。
因此，如果利息负债符合上述条件之一的，应作为流动负债，在“应付利息”项目中列报；上述各项条件均不符合的，作为非流动负债列报。